臺灣高等法院臺中分院刑事裁定　
110年度聲字第2901號
聲  請  人  臺灣高等檢察署臺中檢察分署檢察官     
受  刑  人  傅文昇



上列聲請人因受刑人數罪併罰有二裁判以上，聲請定其應執行之
刑（聲請案號：110年度執聲字第1337號），本院裁定如下：
    主  文
傅文昇因犯如附表所示各罪所處之刑，應執行有期徒刑陸年捌月
。
    理  由
一、聲請意旨略以：受刑人傅文昇（下稱受刑人）因毒品危害防
    制條例等數罪，先後經判決確定如附表，應依刑法第53條、
    第51條第5款規定，定其應執行之刑，爰依刑事訴訟法第477
    條第1項聲請裁定等語。
二、按數罪併罰，有二裁判以上者，依第51條之規定，定其應執
    行之刑，刑法第53條定有明文。又數罪併罰，分別宣告其罪
    之刑，如宣告多數有期徒刑者，於各刑中之最長期以上，各
    刑合併之刑期以下，定其刑期，但不得逾30年，刑法第51條
    第5款亦有明文。是合於定執行刑之數罪，若有已經執行完
    畢者，法院仍應依檢察官之聲請定其執行刑，已執行完畢部
    分則於檢察官指揮執行其執行刑時，予以扣除（最高法院10
    4年度台抗字第680號裁定意旨參照）。
三、量刑之輕重，固屬事實審法院得依職權自由裁量之事項，惟
    並非概無法律上之限制，仍應受比例原則及公平原則之限制
    。數罪併罰有二裁判以上宣告多數有期徒刑者，依刑法第53
    條、第51條第5款之規定「於各刑中之最長期以上，各刑合
    併之刑期以下，定其刑期。但不得逾三十年。」係採「限制
    加重原則」規範執行刑之法定範圍，為其定刑之外部界限。
    乃因一律將宣告刑累計執行，刑責恐將偏重而過苛，不符現
    代刑事政策及刑罰之社會功能，而有必要透過定應執行刑程
    序，授權法官對被告本身及所犯各罪為總檢視，進行充分而
    不過度之評價，以妥適調整之。又刑法第57條之規定，係針
    對個別犯罪之科刑裁量，明定刑罰原則以及尤應審酌之各款
    事項，以為科刑輕重之標準；至數罪併罰定應執行刑之裁量
    標準，法無明文，然其裁量仍應兼衡罪責相當及特別預防之
    刑罰目的，具體審酌整體犯罪過程之各罪關係（例如各行為
    彼此間之關聯性《數罪間時間、空間、法益之異同性》、所侵
    害法益之專屬性或同一性、數罪對法益侵害之加重效應等）
    及罪數所反應行為人人格及犯罪傾向等情狀綜合判斷，為妥
    適之裁量，仍有比例原則及公平原則之拘束，倘違背此內部
    界限而濫用其裁量，仍非適法（最高法院104年度台抗字第7
    18號裁定意旨參照）。
四、查受刑人因違反毒品危害防制條例等數罪，經臺灣苗栗地方
    法院及本院先後判處如附表所示之刑（本院為犯罪事實最後
    判決之法院），均經分別確定在案，有各該判決書、裁定書
    及臺灣高等法院被告前案紀錄表各1份在卷可稽，茲聲請人
    聲請定其應執行之刑，本院審核認聲請為正當。其所犯如附
    表編號1至7所示之罪，曾經臺灣苗栗地方法院以106年度聲
    字第451號裁定定應執行有期徒刑5年2月確定。又其所犯如
    附表編號1至7所示之罪所處之刑，雖於109年5月18日執行完
    畢，惟仍應與附表所示其他各罪所處尚未執行完畢之刑，合
    併定其應執行之刑。此外，本院已發函予受刑人請其於收到
    函文後5日內具狀陳述意見，此有本院110年11月22日110中
    分高行華110聲2901字第10737號函（稿）、送達證書及中華
    郵政郵件查詢畫面列印資料在卷可稽（見本院卷第85-89頁
    ），惟受刑人於本院110年11月25日合法送達後迄今仍未具
    狀陳述意見，本院業已依最高法院刑事大法庭110年度台抗
    大字第489號裁定意旨，給予其表示意見之機會。依上開說
    明意旨，本院考量上述定應執行刑之基本原則，及受刑人所
    犯各罪之犯罪態樣、相互關係、時間間隔、侵犯法益之綜合
    效果及合併刑罰所生痛苦之加乘效果等情，定如主文所示之
    應執行刑。
五、依刑事訴訟法第477條第1項，刑法第53條、第51條第5款，
　　裁定如主文。
中　　華　　民　　國　　110 　年　　12　　月　　15　　日
            刑事第六庭　  審判長法　官　許  冰  芬
                                法　官　鍾  貴  堯
                                法　官　劉  柏  駿
以上正本證明與原本無異。
如不服本裁定，得於收受送達後五日內向本院提出抗告書狀（須
附繕本）。因疫情而遲誤不變期間，得向法院聲請回復原狀。

                                書記官  林  巧  玲 

中　　華　　民　　國　　110 　年　　12　　月　　15　　日
　　　
　
　　　
　　　
　　　
　　　
　　　
　　　　
　　　
　　　
　　　
　　　

　　　
　　　
附表：受刑人傅文昇定應執行刑案件一覽表
編號            1           2           3 罪名  毒品危害防制條例 毒品危害防制條例 毒品危害防制條例 宣告刑  有期徒刑2年（共2罪） 有期徒刑2年2月（共4罪） 有期徒刑2年6月 犯罪日期  ①104年3月6日 ②104年3月22日 ①104年3月16日 ②104年4月4日 ③104年3月8日 ④104年3月13日 104年4月3日 偵查機關年度案號  苗栗地檢104年度偵字第2733號等 苗栗地檢104年度偵字第2733號等 苗栗地檢104年度偵字第2733號等 最後事實審 法院 臺灣苗栗地方法院 臺灣苗栗地方法院 臺灣苗栗地方法院  案號 104年度訴字第242號、104年度易字第603號 104年度訴字第242號、104年度易字第603號 104年度訴字第242號、104年度易字第603號  判決日期 104年11月26日 104年11月26日 104年11月26日 確定判決 法院 臺灣苗栗地方法院 臺灣苗栗地方法院 臺灣苗栗地方法院  案號 104年度訴字第242號、104年度易字第603號 104年度訴字第242號、104年度易字第603號 104年度訴字第242號、104年度易字第603號  判決確定日期 105年1月22日 105年1月22日 105年1月22日 是否為得易科罰金之案件  不得聲請易科罰金、 不得聲請易服社會勞動 不得聲請易科罰金、 不得聲請易服社會勞動 不得聲請易科罰金、 不得聲請易服社會勞動 備註  苗栗地檢105年度執字第409號 苗栗地檢105年度執字第409號 苗栗地檢105年度執字第409號   苗栗地檢106年度執更字第719號（編號1至7曾經定應執行有期徒刑5年2月，於109年5月18日執行完畢）   










編號            4           5           6 罪名  毒品危害防制條例 藥事法 毒品危害防制條例 宣告刑  有期徒刑2年4月 有期徒刑8月（共4罪） 有期徒刑7月 犯罪日期  104年4月12日  ①104年2月22日 ②104年3月5日 ③104年3月26日 ④104年4月16日 104年5月27日 偵查機關年度案號  苗栗地檢104年度偵字第2733號等 苗栗地檢104年度偵字第2733號等 苗栗地檢104年度偵字第2733號等 最後事實審 法院 臺灣苗栗地方法院 臺灣苗栗地方法院 臺灣苗栗地方法院  案號 104年度訴字第242號、104年度易字第603號 104年度訴字第242號、104年度易字第603號 104年度訴字第242號、104年度易字第603號  判決日期 104年11月26日 104年11月26日 104年11月26日 確定判決 法院 臺灣苗栗地方法院 臺灣苗栗地方法院 臺灣苗栗地方法院  案號 104年度訴字第242號、104年度易字第603號 104年度訴字第242號、104年度易字第603號 104年度訴字第242號、104年度易字第603號  判決確定日期 105年1月22日 105年1月22日 105年1月22日 是否為得易科罰金之案件  不得聲請易科罰金、 不得聲請易服社會勞動 不得聲請易科罰金、 不得聲請易服社會勞動 不得聲請易科罰金、 不得聲請易服社會勞動 備註  苗栗地檢105年度執字第409號 苗栗地檢105年度執字第409號 苗栗地檢105年度執字第409號   苗栗地檢106年度執更字第719號（編號1至7曾經定應執行有期徒刑5年2月，於109年5月18日執行完畢）   












編號            7           8      （以下空白） 罪名  竊盜 毒品危害防制條例  宣告刑  有期徒刑1年2月 有期徒刑2年2月  犯罪日期  104年5月2日 103年11月某日  偵查機關年度案號  苗栗地檢104年度偵字第3628號等 臺中地檢109年度偵字第20699號等  最後事實審 法院 臺灣苗栗地方法院 臺灣高等法院臺中分院   案號 105年度易字第728號 110年度上訴字第382號   判決日期 105年12月6日 110年4月15日  確定判決 法院 臺灣苗栗地方法院 最高法院   案號 105年度易字第728號 110年度台上字第5576號   判決確定日期 106年1月3日 110年10月14日  是否為得易科罰金之案件  不得聲請易科罰金、 不得聲請易服社會勞動 不得聲請易科罰金、 不得聲請易服社會勞動  備註  苗栗地檢106年度執字第1365號 臺中地檢110年度執字第12554號    苗栗地檢106年度執更字 第719號（編號1至7曾 經定應執行有期徒刑5年 2月，於109年5月18日執 行完畢）